臺灣臺南地方法院交通事件裁定　　　　　　　　　　　九十年度交聲字第二五七號
　　移
　　受處分人　甲○○
　　即異議人
右列受處分人因違反道路交通管理處罰條例案件，對於交通部公路總局嘉義區監理所
台南監理站九十年十月二十八日所為之裁決處分（處分案號：南監五字第裁七四—Ｚ
00000000號）聲明異議，本院裁定如左：
    主  文
異議駁回。
    理  由
一、聲明異議意旨略以：受處分人即異議人甲○○於民國九十年十月二十九日，收受
    移送機關即交通部公路總局嘉義區監理所台南監理站寄送之本件裁決書，內載異
    議人於九十年八月十五日凌晨一點十四分左右，酒後駕駛車牌號碼八Ｊ—六三六
    九號自用小客車，行經國道一號高速公路北向三四七公里處（即岡山收費站）時
    ，因經警攔檢測得吐氣酒精濃度為每公升０‧六八毫克，業已超過標準值，而遭
    舉發等情，然因異議人未曾收受舉發通知單，故對於移送機關逕予裁決，尚難甘
    服，乃提起本件異議。
二、按汽車駕駛人，駕駛汽車經測試檢定有酒精濃度超過規定標準之情形者，處新臺
    幣一萬五千元以上六萬元以下罰鍰，並吊扣其駕駛執照一年；又道路交通管理處
    罰條例所定罰鍰之處罰，行為人不依通知所定期限前往指定處所聽候裁決，且未
    依規定期限陳述意見或提出陳述書者，處罰機關得逕行裁決之，道路交通管理處
    罰條例第三十五條第一項第一款及第九條第一項後段分別定有明文；又汽車駕駛
    人，飲用酒類後，其吐氣所含酒精濃度超過每公升０‧二五毫克，或血液中酒精
    濃度超過百分之０‧０五以上者，不得駕車，道路交通安全規則第一百十四條第
    二款亦規定甚明。其次，違反道路交通管理事件統一裁罰標準及處理細則第十一
    條第一項第一款前段則另規定：行為人有本條例之情形者，應填製舉發違反道路
    交通管理事件通知單（以下簡稱通知單），並於被通知人欄予以勾記，當場舉發
    者，被查獲之駕駛人或行為人為受處分人時，應將該通知單填記後交付該行為人
    簽名或蓋章收受之；拒絕簽章者，並記明其事由，視為已收受。
三、經查：
    （一）受處分人即異議人甲○○有於九十年八月十五日凌晨一點十四分左右，酒
          後駕駛車牌號碼八Ｊ─六三六九號自用小客車，沿國道一號高速公路，由
          南往北方向行駛，途經該高速公路北向三四七公里處（即岡山收費站）時
          ，因神態反應怪異，而為內政部警政署國道公路警察局第五警察隊岡山分
          隊警員攔停，並發現其身上有濃烈酒氣，而檢測其吐氣後所含酒精濃度，
          結果發現異議人吐氣酒精濃度測定值達每公升０．六八毫克，而予以製單
          舉發之公共危險刑事案件，業經臺灣高雄地方法院鳳山簡易庭，以九十年
          度鳳交簡字第九六四號簡易判決，判處拘役四十日在案，異議人上訴後復
          經該地方法院合議庭，以九十年度交簡上字第一一八號刑事判決，判處上
          訴駁回而確定在案等情，有臺灣高等法院被告全國前案紀錄表、前述九十
          年度交簡上字第一一八號刑事判決書及吐氣酒精濃度測試報告表各一份在
          卷足參；另證人即當日查獲本違規事件之內政部警政署國道公路警察局第
          五警察隊岡山分隊警員任國強，復於本院調查時到庭具結證稱：「（法官
          問：本件是否你告發的，情形如何？）是我告發的，當日我在收費站執行
          勤務，發現異議人駕車進入收費站時眼神奇怪且滿臉通紅，我即攔車盤查
          ，我與黃警員同時處理本案，異議人下車全身酒味，當場經酒測器酒測結
          果為○．六八，並提示給異議人看，並要求異議人簽名，但異議人拒絕，
          認為為何會如此高……在測試酒精濃度時異議人說話不清，在分隊時曾要
          求重測，但當時已經測過，並沒有問題，所以我們沒有同意他的要求，之
          後我們即移送分局……」等語（參見本院九十年十二月七日訊問筆錄），
          顯見異議人於前述時、地，確有飲酒後吐氣酒精濃度超過標準，仍駕駛自
          用小客車之違規行為。
   （二）其次，受處分人即異議人甲○○經警攔查，並檢測其吐氣酒精濃度超過標
         準值後，經向警員要求免罰未果，而拒絕於舉發通知單移送聯之「收受通
         知聯者簽章」欄內簽章等情，業據舉發警員於舉發通知單之移送聯內記載
         明確，有內政部警政署國道公路警察局九十年八月十五日公警局交字第Ｚ
         00000000號舉發違反道路交通管理事件通知單移送聯一紙存卷可
         佐，據此並參照前述違反道路交通管理事件統一裁罰標準及處理細則第十
         一條第一項第一款前段之規定，該舉發通知單依法業已視為異議人已經收
         受，故該舉發通知單之送達程序，經核並無任何違法不當之處。
   （三）再者，前開舉發通知單既已視為合法送達，則受處分人即異議人甲○○如
         不服舉發事實，本應根據道路交通管理處罰條例第九條之相關規定，依通
         知所定期限前往指定處所聽候裁決，並依規定期限陳述意見或提出陳述書
         ，然異議人遭舉發後，並未依通知所定期限前往指定處所聽候裁決，且未
         依規定期限陳述意見或提出陳述書，則據移送機關即交通部公路總局嘉義
         區監理所台南監理站移送書載名可考，基此並參照前述道路交通管理處罰
         條例第九條第一項後段之規定，移送機關嗣後依法逕行裁決，應係合法且
         適當。從而，足見異議人前述所辯，尚非可採。
四、綜上所述，本件受處分人即異議人甲○○有於右述時、地，酒精濃度超過標準值
    ，而仍駕駛小客車在高速公路上行駛之違規行為，既堪認定，則原處分機關即移
    送機關交通部公路總局嘉義區監理所台南監理站，據此並引用上開道路交通管理
    處罰條例第三十五條第一項第一款之規定，裁處異議人罰鍰新臺幣五萬七千元，
    並吊扣駕駛執照十二個月（一年），於法即無不當。至本件異議經核並無理由，
    故應予以駁回。
五、據上論斷，應依道路交通案件處理辦法第十九條，裁定如主文。
中    華    民    國      九十一      年      八      月        九      日
                              臺灣臺南地方法院交通法庭
                                  法  官    陳  志  成
右正本證明與原本無異
如不服本裁定應於送達後五日內向本院提出抗告狀
                                  書記官    彭  建  山
中    華    民    國      九十一      年      八      月        九      日
